# 请教一个母公司为子公司支付购车款的账务处理问题

提问人：38160176 时间：2017-06-29 16:53:06
请教陈老师： 母公司为子公司垫付购车款，资金由母公司直接支付给4S 店，垫付的资金作为对子公司的资金拆借。购买的车辆直接运送至子公司，作为子公司的固定资产。子公司后续将资金归还给母公司。 目前我司的账务处理如下： （ 1 ）母公司支付给4S 购车款时 借：其他应收款--子公司 贷：银行存款（现流为资金拆借形成的支付的其他与投资活动有关的现金）
（ 2 ）同时子公司账务处理（车辆） 借：在建工程（车辆需要安装其他配件） 贷：其他应付款-母公司
（ 3 ）归还母公司垫付款项时 借：其他应付款-母公司 贷：银行存款（购建长期资产支付的现金）
（ 4 ）母公司收到子公司归还的垫款 借：银行存款（现流为资金拆借形成的支付的其他与投资活动有关的现金负数） 贷：其他应收款-子公司 上述业务中： （ 1 ）母公司支付购车款时，账务凭证的附件通过三方协议解决了挂账往来客商与资金流客商名称不一致的问题；（本人认为其证据及合理性没有太大的问题） （ 2 ）子公司账务处理时同样通过三方协议来解决挂账名称不一致的问题；
（ 3 ）对于母公司单体而言，母公司资金拆借的现流表实质未体现，而直接正负相抵。
请教各位大神： （ 1 ）上述业务处理是否存在问题？ （ 2 ）请指导在实际做账时，应怎么处理最为妥当？ （ 3 ）在直接法下编制现金流量表，收付凭证下应如何指定现金流量表的项目？

回答人：chenyiwei
你的账务处理基本合理。直接法下，在母公司代付购车款时，子公司的现金流量表不作反映，但应在补充资料中作为“不涉及现金的重大投资或筹资活动”予以说明。